【裁判字號】    99,智易,70
【裁判日期】    991130
【裁判案由】    違反商標法
【裁判全文】
臺灣臺北地方法院刑事判決              99年度智易字第70號
公  訴  人  臺灣臺北地方法院檢察署檢察官
被      告  林欣怡
上列被告因違反商標法案件，經檢察官提起公訴（99年度偵字第
19883號），本院判決如下：
    主  文
林欣怡明知為未得商標權人同意，於同一商品使用相同之註冊商
標之商品而販賣，處拘役參拾日，如易科罰金，以新臺幣壹仟元
折算壹日。緩刑貳年。扣案仿冒之「LV」品牌拉鍊零錢包壹只沒
收之。
    事  實
一、林欣怡明知「LV」品牌所示之商標圖樣，業經權利人路易威
    登馬爾悌耶公司向我國經濟部智慧財產局申請註冊登記取得
    商標專用權，近年在全球各式皮件、皮包及飾品市場行銷甚
    廣，品質著有商譽，為業界及消費大眾所共知，現仍在商標
    專用權期間內而受我國商標法保護，任何人未經該商標專用
    權人之同意或授權，不得於同一商品，使用相同於此註冊商
    標之商品，或將此等商品陳列及販賣。其竟基於販賣仿冒商
    標商品之犯意，於民國99年4月間某日，在臺北縣深坑鄉○
    ○村○鄉路182號1樓，使用電腦設備連結網際網路，以帳號
    shinyi0000000登入露天拍賣網站，刊登販賣仿冒之「LV 」
    品牌拉鍊零錢包之訊息及照片。嗣於99年5月3日，以新臺幣
    （下同）1,200元之價格，販賣上開仿冒商品，為警所查獲
    ，並扣得仿冒之「LV」品牌拉鍊零錢包1只。
二、案經彰化縣警察局員林分局移送臺灣臺北地方法院檢察署檢
    察官偵查起訴。
    理  由
一、證據能力部分：本件認定事實所引用之本件卷內所有卷證資
    料，並無證據證明係公務員違背法定程式所取得，另檢察官
    及被告林欣怡於言詞辯論終結前對於證據能力亦未爭執或聲
    明異議，且卷內之文書證據及證人於審判外之陳述，亦無刑
    事訴訟法第159條之4之顯有不可信之情況與不得作為證據之
    情形，且被告未曾提及檢察官在偵查時，有任何不法取供之
    情形，客觀上並無顯不可信之情況。綜上，依刑事訴訟法第
    159條至159條之5之規定，本件認定事實所引用之本件卷證
    所有證據（包含人證與文書證據、物證等證據），均有證據
    能力，合先敘明。
二、訊據被告於本院審理中對於上開犯罪事實坦承不諱，核與證
    人黃文通於警詢中供述之情相符，並有鑑定證明書、鑑定能
    力證明書、經濟部智慧財產局商標資料檢索、拍賣網站列印
    資料、扣押物品目錄表、扣案仿冒商品照片4張、被告台北
    汀州郵局存摺明細及扣案仿冒之「LV」品牌拉鍊零錢包1 只
    可證，足佐被告於本院審理任意性自白與事實相符，堪以採
    信。是以，本件事證明確，被告犯行洵堪認定，應予依法論
    科。
三、核被告所為，係犯商標法第82條之販賣仿冒商標商品罪。其
    意圖販賣而陳列之低度行為為販賣之高度行為所吸收，不另
    論罪。爰審酌被告學歷為大學畢業，智識程度不低，然竟欠
    缺保護智慧財產權觀念，侵害本案著名商標專用權人之權利
    ，影響我國保護智慧財產權之國際形象，亦侵害被害人商譽
    及正常收益，惟被告犯後已坦承犯行，此次遭查獲販售仿冒
    商品數量僅1個（真品價格為2萬元），情節並非嚴重，且未
    曾因故意犯罪受有期徒刑以上刑之宣告，有臺灣高等法院被
    告前案紀錄表在卷可稽，素行尚佳，暨其犯罪動機、手段、
    目的、生活狀況等一切情狀，量處如主文所示之刑，並諭知
    易科罰金之折算標準刑。又被告前未曾因故意犯罪受有期徒
    刑以上刑之宣告，已如上述，本件被告係因一時失慮，觸犯
    刑章，惡性輕微，且犯後已與告訴人達成和解，並已給付損
    害賠償金，有協議書、收據、本院公務電話紀錄、委任狀暨
    譯文等在卷可稽，本院認被告經此教訓，當知警惕，信無再
    犯之虞，所宣告之刑以暫不執行為適當，並依刑法第74條第
    1項第1款之規定，諭知緩刑2年，以啟自新。另扣案仿冒之
    「LV」品牌拉鍊零錢包1只，係被告販賣仿冒商標之商品，
    應依商標法第83條之規定，不問屬於犯人與否，沒收之。
據上論斷，應依刑事訴訟法第299條第1項，商標法第82條、第83
條，刑法第11條前段、第41條第1項前段、第74條第1項第1款，
判決如主文。
本案經檢察官高維駿到庭執行職務。
中    華    民    國    99    年    11    月    30    日
                  刑事第十三庭  法  官  林瑋桓
以上正本證明與原本無異。
如不服本判決應於收受送達後10日內向本院提出上訴書狀，並應
敘述具體理由；其未敘述上訴理由者，應於上訴期間屆滿後20日
內向本院補提理由書（均須按他造當事人之人數附繕本）「切勿
逕送上級法院」。告訴人或被害人如對於本判決不服者，應具備
理由請求檢察官上訴，其上訴期間之計算係以檢察官收受判決正
本之日期為準。
                                書記官  鄭伊芸
中    華    民    國    99    年    11    月    30    日
附錄本案論罪科刑法條：
商標法第82條：
明知為前條商品而販賣、意圖販賣而陳列、輸出或輸入者，處一
年以下有期徒刑、拘役或科或併科新臺幣五萬元以下罰金。

司法院資訊處製作；財團法人民間司法改革基金會備份。
